【裁判字號】    97,上更(一),131
【裁判日期】    980304
【裁判案由】    違反著作權法
【裁判全文】
臺灣高等法院臺中分院刑事判決     97年度上更(一)字第131號
上  訴  人
即  被  告  甲○○
            乙○○
            丙○○
            丁○○
上  列四人
共      同
選任辯護人  李宗德律師
            陳佩貞律師
上列上訴人等因違反著作權法案件，不服臺灣彰化地方法院九十
三年度訴字第一二八八號中華民國九十五年三月十五日第一審判
決（起訴案號：臺灣彰化地方法院檢察署九十二年度偵字第九○
七三號、九十三年度偵字第五八四一、五八四二號），提起上訴
，經判決後，由最高法院發回，本院更為判決如下：
    主  文
原判決關於丁○○共同擅自以重製之方法侵害他人之著作財產權
為常業部分，及關於甲○○、乙○○、丙○○部分，均撤銷。
丁○○共同擅自以重製之方法侵害他人之著作財產權為常業，處
有期徒刑壹年陸月，減為有期徒刑玖月，緩刑年。
甲○○、乙○○、丙○○共同擅自以重製之方法侵害他人之著作
財產權為常業，各處有期徒刑壹年貳月，各減為有期徒刑柒月，
均緩刑貳年。
    事  實
一、緣有己○○於民國（下同）八十八年八月間在臺北市○○區
    ○○路三七三號三樓設立「飛行網股份有限公司」（以下簡
    稱飛行網公司），自任董事長；其子庚○○、辛○○分別擔
    任執行長及總經理，三人均參與執行「飛行網公司」之業務
    。又「飛行網公司」自八十九年七月起，以名為Ｋｕｒｏ之
    點對點檔案分享軟體（以下簡稱為Ｋｕｒｏ軟體）及網站主
    機，開始經營Ｋｕｒｏ網站（網址為http://www.kuro.com.
    tw/及http://www.music.com.tw/，二網域名稱均指向同一
    網路ＩＰ位址即203.73.94.131），原來以提供使用者免費
    交換（按：指傳輸及下載）ＭＰ３格式之錄音檔案為主要業
    務，惟自九十年七月起開始收費，客戶以月繳新台幣（下同
    ）九十九元或六個月繳五百元註冊為會員後，即可執行前述
    之Ｋｕｒｏ客戶端軟體，連結上飛行網網站所管理之網頁伺
    服器及驗證伺服器主機，進而利用「飛行網公司」經營之Ｋ
    ｕｒｏ網站交換ＭＰ３檔案。
二、丁○○明知己○○、庚○○、辛○○等人經營之「飛行網公
    司」為快速擴充可供交換之ＭＰ３檔案以招來會員，仍於九
    十年五月起受僱擔任彰化飛行網商品部經理，負責維護其所
    成立之「彰化洗歌站」，丁○○與己○○、庚○○、辛○○
    等人均明知如附件編號１至２４號（均存放於扣案電腦３號
    之Ｋｕｒｏ分享夾內，另重覆存放於６、１１、１６號電腦
    非Ｋｕｒｏ分享夾內）、１５８至２７６號（編號１５８至
    １７７均存放於扣案電腦３、１２號之Ｋｕｒｏ分享夾內，
    另重覆存放於６、１６號電腦非Ｋｕｒｏ分享夾內；編號１
    ７８至１８７均存放於扣案電腦３號之Ｋｕｒｏ分享夾內，
    另重覆存放於１４號電腦非Ｋｕｒｏ分享夾內；編號１８８
    至２３１均存放於扣案電腦３、１２號之Ｋｕｒｏ分享夾內
    ，另重覆存放於６、１６號電腦非Ｋｕｒｏ分享夾內；編號
    ２３２至２７６均存放於扣案電腦３號之Ｋｕｒｏ分享夾內
    ，另重覆存放於６、１１、１６號電腦非Ｋｕｒｏ分享夾內
    ）所示之歌曲，分別係新力哥倫比亞音樂股份有限公司（以
    下簡稱新力哥倫比亞公司）、博德曼股份有限公司（以下簡
    稱博德曼公司）、科藝百代股份有限公司（以下簡稱科藝百
    代公司）、華研國際音樂股份有限公司（以下簡稱華研公司
    ）、艾迴股份有限公司（以下簡稱艾迴公司）、伊世代娛樂
    股份有限公司（以下簡稱伊世代公司）等公司享有著作財產
    權之錄音著作，未經上開公司之同意或授權，不得擅自重製
    ，竟共同基於以擅自重製之方法侵害他人著作財產權為常業
    之犯意聯絡，由丁○○在巿面上購入上開享有著作財產權之
    公司所發行之ＣＤ，再以ＭＵＳＩＣＭＡＴＣＨ軟體轉檔為
    ＭＰ３格式，重製ＣＤ音樂光碟之歌曲，並上傳至「飛行網
    公司」之電腦內，以此擅自重製之方法，供會員利用飛行網
    公司經營之Ｋｕｒｏ網站交換ＭＰ３檔案而下載重製，而侵
    害上開公司享有之著作財產權。
三、丁○○明知己○○、庚○○、辛○○於九十年十二月二十七
    日，在臺中市○○區○○里○○路一○七之一一號成立之「
    星紀科技有限公司」（以下簡稱為星紀公司，後遷至彰化縣
    彰化市○○○路二五巷一四號），係由己○○以每月三千元
    之代價僱用不知情之王洪連（已死亡，所涉違反著作權法罪
    嫌業經原審法院判決公訴不受理）擔任名義負責人，為接續
    彰化飛行網商品部之ＭＰ３音樂轉檔重製業務，仍與己○○
    、庚○○、辛○○共同基於擅自以重製之方法侵害他人著作
    財產權為常業之犯意聯絡，由丁○○實際負責星紀公司業務
    ，並陸續僱用與其等共同具有上開擅自以重製之方法侵害他
    人著作財產權為常業犯意聯絡之乙○○（自九十一年四月起
    受僱，月薪三萬三千二百六十二元）、丙○○（自九十一年
    五月間起受僱，月薪二萬九千一百六十元）、甲○○（自九
    十二年三月中旬起受僱，月薪二萬四千五百六十元）等人，
    依丁○○之指示，由甲○○、丙○○將上開公司享有著作財
    產權之如附件編號１至２４號（均存放於扣案電腦３號之Ｋ
    ｕｒｏ分享夾內，另重覆存放於６、１１、１６號電腦非Ｋ
    ｕｒｏ分享夾內）、１５８至２７６號（編號１５８至１７
    ７均存放於扣案電腦３、１２號之Ｋｕｒｏ分享夾內，另重
    覆存放於６、１６號電腦非Ｋｕｒｏ分享夾內；編號１７８
    至１８７均存放於扣案電腦３號之Ｋｕｒｏ分享夾內，另重
    覆存放於１４號電腦非Ｋｕｒｏ分享夾內；編號１８８至２
    ３１均存放於扣案電腦３、１２號之Ｋｕｒｏ分享夾內，另
    重覆存放於６、１６號電腦非Ｋｕｒｏ分享夾內；編號２３
    ２至２７６均存放於扣案電腦３號之Ｋｕｒｏ分享夾內，另
    重覆存放於６、１１、１６號電腦非Ｋｕｒｏ分享夾內）所
    示ＣＤ歌曲轉檔重製為ＭＰ３格式後，再以ＦＴＰ軟體（Ｆ
    ＴＰ  ＶＯＹＡＧＥＲ）自動上傳至飛行網在臺北、北京之
    多台ＦＴＰ網站讀取後，輾轉傳輸予飛行網公司所自行申請
    使用之假會員，並在星紀公司電腦放置Ｋｕｒｏ軟體，藉以
    供飛行網公司之會員傳輸下載其非法重製之ＭＰ３檔案，而
    侵害上開公司享有之音樂與錄音著作財產權。
四、星紀公司於九十二年四、五月間結束營業後，己○○等人於
    同年五月二十一日在彰化市○○○路四五之五號三樓，成立
    「譜訊科技有限公司」（以下簡稱為譜訊公司，登記地址為
    彰化市○○路一一一巷一四號二樓），仍由不知情之王洪連
    擔任名義負責人，丁○○實際負責經營譜訊公司業務，並繼
    續僱用乙○○、丙○○、甲○○，共同基於擅自以重製之方
    法、及非法公開傳輸之方法（自九十二年七月十一日零時起
    ）侵害他人著作財產權為常業之犯意聯絡，繼續以上開方式
    非法重製及公開傳輸上開公司享有著作財產權之錄音著作，
    供會員利用飛行網公司經營之Ｋｕｒｏ網站交換ＭＰ３檔案
    ，而侵害上開公司享有之著作財產權。
五、嗣至九十二年十一月二十日上午十時二十分許，經警在彰化
    市○○○路四五之五號三樓搜索起獲「譜訊公司」所有之電
    腦主機（含燒錄機三部）二十五台、顯示器十三台、燒錄機
    二台、印表機二台、傳真機一台、供轉檔重製用之原版ＣＤ
    共六百六十八片、分享器三個、鍵盤五個、名片一盒、備份
    用之光碟二十八片（其中十九片重製有如附表編號六二九至
    六三九所示之歌曲）、掃描機一部、掛號函件執據二百三十
    張、代收款專用繳款證明五十七張、航空掛號函件執據十四
    張、大宗函件執據七張、統一發票存根聯五十二張、目錄五
    十一張、支出明細表二十一張、點唱單三十四張、借出單三
    十六張、訂單狀況回傳結果二百六十四張、宅急便顧客收執
    聯五十八張、飛行網開立發票數二張、員工薪資匯款單六張
    等物，始查悉上情。
六、案經滾石公司、華納公司、上華公司、福茂公司、科藝百代
    公司、新力哥倫比亞公司、博德曼公司、豐華公司、環球公
    司、艾迴公司、華研公司及伊世代公司訴由彰化縣警察局移
    送臺灣彰化地方法院檢察署檢察官偵查起訴。
    理  由
壹、證據能力方面
一、本案上訴人即被告（以下簡稱為被告）丁○○、甲○○、乙○○、丙○○等人及其等之選任辯護人雖主張本案彰化縣警
    察局刑警隊之搜索不合法，而爭執上開搜索之搜索筆錄、扣
    押筆錄、扣押物品之證據能力。惟本案搜索之原因，乃係因
    有秘密證人（代號：Ａ１３）於九十二年十一月十二日向彰
    化縣警察局刑警隊提出檢舉，舉發被告丁○○有非法重製光
    碟販賣，經彰化縣警察局監控蒐證後，報請檢察官許可，再
    向臺灣彰化地方法院聲請核發搜索票，經該院法官審酌警方
    提出之相關事證，認為有相當理由可認受搜索人有犯罪嫌疑
    ，乃於九十二年十一月十九日核發搜索票，准對彰化市○○○路四五之五號二、三樓之處所、被搜索人之隨身皮包或手
    提袋及其使用之交通工具、及電腦、電話之電磁紀錄等範圍
    為搜索，其後彰化縣警察局乃指派司法警察於九十二年十一
    月十九日攜持上開搜索票於「譜訊公司」上址執行搜索，結
    果查獲上開扣案證物，上開各情有臺灣彰化地方法院九十二
    年度他字第二六二八號偵查卷宗內附之秘密證人（代號：Ａ
    １３）檢舉筆錄、蒐證調查報告書在卷可稽，並有同署九十
    二年度偵字第九○七三號偵查案卷內附之搜索票、扣押筆錄
    、扣押物品收據、現場採證照片等在卷可憑（見該案卷宗第
    六四至八一頁）。經核本案之搜索程序，並未違反刑事訴訟
    法第十一章規定，尚無瑕疵可指，且搜獲查扣之上開證物，
    俱屬認定本案犯罪之重要證據，為維護社會安全及公共利益
    ，自不得任意排除。雖代號Ａ１３秘密證人向司法警察檢舉
    被告丁○○製造盜版音樂光碟販賣等情，事後經審判結果未
    能證明；惟本案之搜索程序既屬合法，對於被告等人之基本
    人權已無妨害；且被告及其等之選任辯護人指稱本案係以矇
    騙方法向法院取得搜索票而為違法搜索云云，徵之蒐證調查
    報告書及上開搜索所得證物有掛號函件執據、盜版之ＭＰ３
    光碟，扣案之電腦內亦存有非法重製之ＭＰ３歌曲等情，此
    部分之指摘亦屬無據；則本案之上開搜索及扣押所得之證據
    ，自均堪認具有證據能力。
二、本案被告等之選任辯護人雖又主張證人（即被告）丁○○、
    乙○○、甲○○、丙○○等人於司法警察調查時所為之陳述
    ，有部分與其等之本意不符，另其等在偵查中所為之證詞，
    部分與客觀證據不合，有顯有不可信之情況，均無證據能力
    等語。惟上開證人除於檢察官訊問時，一致供陳警訊內容係
    屬實在（見九○七三號偵卷第二二六至二三一頁）之外，依
    據卷內證據，亦未發現上開證人之警訊筆錄製作過程，有受
    刑求、恐嚇或其他違背其等個人自由意志之不法或不適當行
    為干擾，致堪認定其等向司法警察所為之陳述，係出於非任
    意性而有不可信之瑕疵之情形；再者，其等在檢察官偵訊時
    所為之證詞，經核亦無與客觀證據不合之情事（此部分理由
    另如後述）。此外，證人丁○○在原審法院審理時之證詞為
    本院本案所不採信，其餘證人則未經被告請求詰問。上開證
    人於司法警察調查時所為之陳述，對其他共同被告有否涉案
    具有關聯性及特別可信之情況，且為證明本案被告等之犯罪
    事實存在所必要，依據刑事訴訟法第一百五十九條之二之規
    定，均堪認定具有證據能力。又上開證人於檢察官偵訊時所
    為之證詞，係經檢察官令其等以證人之地位在具結之後所為
    之陳述，既無顯有不可信之情況，依據刑事訴訟法第一百五
    十九條之一第二項之規定，亦堪認定具有證據能力。此外，
    證人王洪連已經死亡，其在司法警察調查時所為之陳述，亦
    經其在檢察官訊問時，供陳警訊內容係屬實在（見九○七三
    號偵卷第二二六頁），依據卷內證據，亦查無上開陳述有出
    於非任意性之不可信瑕疵，其在司法警察調查時所為之陳述
    ，對其他共同被告有否涉案具有關聯性及特別可信之情況，
    且為證明本案被告等之犯罪事實存在所必要；另其在檢察官
    偵訊時所為之證詞，亦經檢察官令其以證人之地位在具結之
    後所為之陳述，且其證詞內容亦無顯有不可信之情況；依據
    刑事訴訟法第一百五十九條之三第一款及同法第一百五十九
    條之一第二項之規定，亦堪認定具有證據能力。
三、又本案被告等之選任辯護人另主張臺灣彰化地方法院檢察署
    檢察官之九十二年十二月十七日勘驗筆錄及嗣後經由檢察官
    向原審法院所提出經由財團法人國際唱片業交流基金會製作
    之「十一月二十日彰化網路侵權案勘驗報告」，因係非法搜
    索所得，且被告及辯護人均未於勘驗時在場，又未經合法勘
    驗，故均應無證據能力部分。就此部分，經查，本案被告等
    之選任辯護人所為「搜索係屬非法」之主張雖為本院本案所
    不採取；惟按法院或檢察官因調查證據及犯罪情形，得實施
    勘驗；又行勘驗時，得命證人、鑑定人到場；檢察官實施勘
    驗，如有必要，得通知當事人、代理人或辯護人到場；以上
    於刑事訴訟法第二百十二條、第二百十四條第一項、第二項
    分別定有明文。茲查，本案臺灣彰化地方法院檢察署檢察官
    雖曾於九十二年十二月十七日在彰化縣警察局就本案上開查
    扣物品實施勘驗；惟證人即本案告訴代理人王世賢於臺灣臺
    北地方法院九十二年度訴字第二一四六號刑事案件審理時已
    有證述：十二月十七日勘驗地點是在彰化縣警局，因為這次
    勘驗是彰化檢察官約好縣警局的時間，跟我們確認可以，我
    們才下去；勘驗那天除我們、警察，還有彰化地檢檢察官、
    書記官在場，但是飛行網方面沒有人到場，本案被告等人有
    無到場，已經忘記；勘驗以後之光碟，是我跟我同事製作的
    ，我們在現場就把光碟做出來，警方在旁邊監督，我們留了
    一片給彰化縣警局，另外自己也燒了一片；後來有把光碟移
    交給彰化地檢署檢察官，但不是當天等語（筆錄影本見原審
    卷三第七四、七五頁）；另證人黃照怡於上開同案亦在臺灣
    臺北地方法院審理時證稱：十一月二十日我們去時是作電腦
    勘驗，去時警察沒有作筆錄，我們先到搜索地點，因為當時
    電腦都已經搬走了，所以只是看一些帳冊、書面資料，回到
    縣警局，發現沒有辦法作，我們又回到搜索地點；他們跟飛
    行網有簽合約書，我們去電腦裡看，裡面確實有裝Ｋｕｒｏ
    的軟體，但是在縣警局沒有辦法與主機連結，所以我們才回
    到搜索現場；我們在縣警局把幾台資料比較多的電腦，搬到
    搜索現場，接上中華電信網路，請丁○○操作，操作內容是
    Ｋｕｒｏ軟體可以與主機連線，再做出貨流程，出貨流程裡
    面取得光碟片訂單的部分，他利用飛行網得管理網頁輸入帳
    號、密碼，才可以進入訂單的資料，資料的內容就是列出全
    部會員資料，這樣他才知道要寄光碟到哪裡；另外有一個他
    們的員工有操作他們的電腦，出現ＦＴＰ上傳的畫面；回到
    搜索現場去做操作時，檢察官當時沒有在場，警察是徵詢檢
    察官的意思後，我們才前往，ＩＦＰＩ有三人在場，我、網
    路組組長、郭哲華；忘了有幾個警察在場，但至少有二個以
    上；十二月十七日有再到彰化去做勘驗，當天沒有連線到Ｋ
    ｕｒｏ主機，只是再去勘驗一次電腦內容，因為十一月二十
    日就先看過哪些電腦有用Ｋｕｒｏ軟體、ＦＴＰ軟體，還有
    燒錄軟體，音樂轉檔的軟體，所以選擇這些電腦作勘驗，第
    一開電腦，看電腦裡面有沒有ＭＰ３歌曲，如果有的話，就
    作成清冊，第二看電腦裡有什麼軟體，並作一份具體的報告
    陳報給檢察官，後來做的書面報告有做光碟等情（影本見原
    審卷三第七七頁反面至八三頁）。此外，本案上開九十二年
    十二月十七日勘驗筆錄之勘驗結果欄雖記載「就查扣物進行
    勘驗，全程錄影，並就相關證物進行鑑視，結果錄影拍照製
    書面送本署參辦」等語（見九○七三號偵卷第二四八頁），
    但本案卷內實無上開勘驗扣案電腦經過之錄影（光碟），此
    情業經檢察官於原審準備程序所是認，並經原審法院審認在
    卷。依據上開勘驗筆錄所記載內容及上開證人之證詞，可知
    財團法人國際唱片業交流基金會所製作之「十一月二十日彰
    化網路侵權案勘驗報告」，係另行製作後始行提出；而當日
    勘驗之光碟及錄影資料既未附卷，且當日於彰化縣警察局再
    次勘驗扣案電腦時，亦未與Ｋｕｒｏ軟體連線，則財團法人
    國際唱片業交流基金會製作之「十一月二十日彰化網路侵權
    案勘驗報告」內諸多電腦網路連線畫面，是否係當日檢察官
    實施勘驗所得之內容，即無從確認。是前開財團法人國際唱
    片業交流基金會製作之「十一月二十日彰化網路侵權案勘驗
    報告」，尚難認係合法勘驗程序所得之結果，本院本案爰不
    採為證據。
四、又如附件所示之查扣侵害錄音著作權利曲目清冊，係告訴代
    理人王世賢等人會同警方勘驗後查明扣案電腦內之ＭＰ３檔
    案所列之清冊，已據證人王世賢於原審法院審理時證述明確
    ，並有扣案之電腦可資佐證，參以被告丁○○、甲○○、乙○○、丙○○於原審法院準備程序已表明對於上開清冊所列
    之歌曲係告訴人享有著作權之著作及其等有重製上開歌曲之
    行為均不爭執，且經本院前審囑託東海大學軟體工程與技術
    中心主任朱正忠鑑定結果，亦就扣案編號３、４、６、１１
    、１２、１４、１６等電腦檔案Ｋｕｒｏ分享夾與非Ｋｕｒ
    ｏ分享夾內之ＭＰ３檔案鑑認明確，有上開扣案電腦檔案清
    單（外放證物）可資比對，堪認上開清冊係於可信之特別情
    況下所製作之文書，則依據刑事訴訟法第一百五十九條之四
    第三款之規定，應認具有證據能力。
五、按被告以外之人於審判外之陳述，雖不符刑事訴訟法第一百
    五十九條之一至第一百五十九條之四之規定，然經當事人於
    審判程序同意作為證據，法院審酌該言詞陳述作成時之情況
    ，認為適當者，亦得為證據；又當事人、代理人或辯護人於
    法院調查證據時，知有刑事訴訟法第一百五十九條第一項不
    得為證據之情形，而未於言詞辯論終結前聲明異議者，視為
    有前項之同意；此於刑事訴訟法第一百五十九條之五定有明
    文。經查本案採為判決基礎之被告以外之人於審判外之陳述
    ，固屬傳聞證據，惟該審判外之陳述及本案採為判決基礎、
    被告等均不爭執其證據能力之文書資料，本院審酌上開陳述
    作成時之情況，並無違法取證之瑕疵，認以之作為證據為適
    當，揆諸上開規定，該審判外之陳述及文書資料均有證據能
    力。
貳、事實認定部分
一、本案被告丁○○雖是認伊確有自九十年五月間起，受僱擔任
    「飛行網公司」之彰化飛行網商品部經理，嗣並實際負責「
    星紀公司」、「譜訊公司」之業務等情；另被告甲○○、乙○○及丙○○亦是認伊等確有各自上開時間，支領上開月薪
    ，而被僱用先後在「星紀公司」、「譜訊公司」工作之事實
    ；此外，本案上開被告等人亦是認彰化縣警察局警員確有於
    九十二年十一月二十日上午十時二十分許，在彰化市○○○
    路四五之五號三樓搜索起獲「譜訊公司」所有之電腦主機（
    含燒錄機三部）二十五台、顯示器十三台、燒錄機二台、印
    表機二台、傳真機一台、供轉檔重製用之原版ＣＤ共六百六
    十八片、分享器三個、鍵盤五個、名片一盒、備份用之光碟
    二十八片（其中十九片重製有如附表編號六二九至六三九所
    示之歌曲）、掃描機一部、掛號函件執據二百三十張、代收
    款專用繳款證明五十七張、航空掛號函件執據十四張、大宗
    函件執據七張、統一發票存根聯五十二張、目錄五十一張、
    支出明細表二十一張、點唱單三十四張、借出單三十六張、
    訂單狀況回傳結果二百六十四張、宅急便顧客收執聯五十八
    張、飛行網開立發票數二張、員工薪資匯款單六張等物之事
    實；但被告等人均矢口否認伊等有公訴人所指訴之違反著作
    權法等犯行，並為下列之辯解，即：
（一）本案所查扣之電腦經送請東海大學勘驗鑑定結果，十四台
      電腦中有八台裝有ＦＴＰ軟體，其餘六台並未裝有ＦＴＰ
      軟體，而就告訴人於原審所提出之六個ＦＴＰ電腦畫面，
      均顯示該ＦＴＰ軟體或未曾使用過，或早已停用，由告訴
      忍所找到之ＦＴＰ使用情形的電腦畫面，即可知譜訊公司
      電腦之ＦＴＰ軟體，並非為上傳ＭＰ３檔案而設，被告等
      人在警、偵訊中有關該公司有將ＭＰ３音樂檔案傳送至中
      國大陸之自白，與事實不符；又Ｋｕｒｏ網站所提供之服
      務，係由會員向其他會員直接下載檔案，台北飛行網公司
      或北京飛行網公司之音樂圖書館中均不儲放任何ＭＰ３檔
      案，故飛行網公司不可能要求伊等上傳ＭＰ３檔案至台北
      飛行網公司或北京飛行網公司以建置音樂圖書館，原判決
      認定有此事實，顯然有誤；又數位聯合電信股份有限公司
      查覆203.73.25.64～203.73.25.127之網段流量圖（僅於
      九十一年六月起至九十二年四月上旬有流量，自九十二年
      四月中旬起，即無任何流量），可證明伊等並未上傳ＭＰ
      ３至此一網段，此網段並非假會員所用之網段。
（二）本案告訴人所提出之相關電腦畫面中，僅有編號１２一台
      電腦在ＦＴＰ資料夾內存有ＭＰ３檔案，上開電腦傳送Ｍ
      Ｐ３檔案係被告丁○○個人之行為，與譜訊公司無關，又
      傳送的對象是給朋友黃薇，傳送之站台並不是飛行網公司
      或大呂黃鐘公司。
（三）星紀公司及譜訊公司與飛行網公司訂有「數位化內容建置
      合約」及「飛行網線上購物系統合約書」，受飛行網從事
      新專輯資料庫、排行榜更新、音樂單元資料、音樂單元內
      容推薦等之網頁建置等及正版ＣＤ線上購物之物流業務；
      星紀公司、譜訊公司為建置網頁資料，有大量資料需上傳
      至飛行網公司，乃以ＦＴＰ方式，將所建置之數位資料（
      只有文字檔及圖檔）上傳至飛行網公司之網段，而由飛行
      網公司自行讀取。另大呂黃鐘公司與北京飛行網公司有網
      路內容服務之合作關係，必需為北京飛行網公司建置臺灣
      音樂資料庫等網頁；又因北京飛行網公司係飛行網公司轉
      投資之子公司，而飛行網公司已在臺灣委託星紀公司及譜
      訊公司建置臺灣音樂之音樂資料庫，為免重複相同之工作
      ，故飛行網公司同意大呂黃鐘公司得直接向星紀、譜訊公
      司取得其已建置之臺灣音樂資料庫之資料，以轉供北京飛
      行網公司使用；復因星紀、譜訊公司建置之音樂資料庫，
      資料龐大，大呂黃鐘公司為解決傳輸速度之問題，才向臺
      灣之「數位聯合電信公司」租用網路連線設備之網段，以
      供星紀及譜訊公司傳輸資料之用；以上係譜訊公司使用Ｆ
      ＴＰ軟體之原因。
（四）存放在光碟中之歌曲，無法以Ｋｕｒｏ軟體與其他會員分
      享；存放在電腦中之非Ｋｕｒｏ分享夾內之歌曲，亦無法
      與其他會員分享。本案被告丁○○等至九十年十月止，已
      完成ＣＤ轉成ＭＰ３檔案之數量共為三萬一千三百八十個
      ，經臺灣彰化地方法院勘驗結果，譜訊公司係將大部分之
      ＭＰ３檔案儲存在扣案之二十八片光碟內，依據東海大學
      軟體工程與技術中心朱正忠主任鑑定結果，存在扣案電腦
      硬碟中之ＭＰ３檔案僅有二千三百四十二個，其中僅有三
      百二十九個ＭＰ３檔案存放在Ｋｕｒｏ分享夾內；依據譜
      訊公司所有ＭＰ３檔案數量及實際存放在Ｋｕｒｏ分享夾
      中檔案數量之比例，可知被告丁○○、丙○○、甲○○等
      人電腦中裝設Ｋｕｒｏ之目的，並非供其他會員傳輸下載
      ＭＰ３檔案，而係以一般會員身分，為個人娛樂消遣之目
      的，而使用Ｋｕｒｏ之功能與其他會員分享；譜訊公司之
      業務，實不包括以公司電腦內之Ｋｕｒｏ軟體傳輸ＭＰ３
      檔案予其他會員。又被告丁○○、丙○○、甲○○此部分
      所為，係合理使用，縱非合理使用，亦因「並非意圖營利
      」且「重製份數並未超過五份」及「其侵害總額按查獲時
      獲得合法著作重製物市價未超過三萬元」，故不該當於行
      為時九十三年九月修正前之著作權法第九十一條第二項所
      規定之犯罪構成要件。
二、第查：本案被告丁○○於前揭時間如何受己○○、庚○○、
    辛○○等人僱用，擔任彰化飛行網商品部經理，負責維護其
    所成立之「彰化洗歌站」，如何在巿面上購入如附件所示享
    有著作財產權之公司所發行之ＣＤ，再以ＭＵＳＩＣＭＡＴ
    ＣＨ軟體轉檔為ＭＰ３格式而重製，並上傳至「飛行網公司
    」之電腦內；又己○○等人如何成立星紀公司、如何僱用不
    知情之王洪連擔任名義負責人，如何由被告丁○○實際負責
    經營，接續彰化飛行網商品部之ＭＰ３音樂轉檔重製業務；
    又陸續被僱用之被告乙○○（自九十一年四月起受僱，月薪
    三萬三千二百六十二元）、丙○○（自九十一年五月間起受
    僱，月薪二萬九千一百六十元）、甲○○（自九十二年三月
    中旬起受僱，月薪二萬四千五百六十元）等人，如何依據被
    告丁○○之指示，將上開ＣＤ轉檔重製為ＭＰ３格式，如何
    將歌詞輸入重製，繼之利用公司電腦內之ＦＴＰ軟體（ＦＴ
    Ｐ  ＶＯＹＡＧＥＲ）上傳至飛行網在臺北及北京之多台Ｆ
    ＴＰ網站，以供讀取；再己○○等人如何於星紀公司結束營
    業後，又成立譜訊公司，仍僱用不知情之王洪連擔任名義負
    責人，亦由被告丁○○實際負責經營，並繼續僱用被告乙○○、丙○○、甲○○，以上開方式重製他人享有著作財產權
    之著作等情，業據被告丁○○、乙○○、丙○○、甲○○於
    警、偵訊中供證甚明，其等此部分之供證情形如下：
（一）被告丁○○部分：
（１）被告丁○○於九十二年十一月二十一日在司法警察調查中
      供稱：「（警方在譜訊公司搜索查扣之證物）是譜訊有限
      公司的，是我本人在管理」、「（問：你、乙○○、丙○○、甲○○、王以文等在譜訊有限公司分別擔任何種職務
      ？工作為何？是否由你交付工作？）我是經理，工作是記
      帳、產品推介、綜理分配公司員工所有工作分配，乙○○
      是網頁設計師，工作是網頁設計，丙○○、甲○○是職員
      ，工作是資料建檔，王以文是職員，工作是貨品拿去郵寄
      」、「（問：譜訊有限公司真正負責人是何人？你是否就
      是真正負責人？員工有幾人？每月薪資多少？由何人發放
      薪資？如何發放薪資？）負責人王洪連．．．員工有我及
      乙○○、丙○○、甲○○、王以文等五人。我本人薪資為
      五萬一千九百十七元、乙○○薪資為三萬三千二百六十二
      元、丙○○薪資為二萬九千一百六十元、甲○○薪資為二
      萬四千五百六十元、王以文薪資為三萬六千五百二十八元
      ，都是我本人到第一銀行彰化分行轉帳到員工的帳戶內」
      、「（問：你何時到譜訊有限公司任職？由何人介紹？）
      我在九十一年四月開始到譜訊有限公司的舊公司（星紀科
      技有限公司）任職至今，現在每月薪資為五萬一千九百十
      七元，是飛行網有限公司的庚○○所介紹的」、「（問：
      警方在譜訊有限公司查扣之原版ＣＤ，是做何用途？）是
      飛行網有限公司委託譜訊有限公司資料建檔所需要的」、
      「（問：譜訊有限公司有無將ＭＰ３音樂檔格式自動傳送
      到中國大陸？）飛行網有限公司要求譜訊有限公司設立Ｉ
      Ｐ建立ＭＰ３音樂檔格式ＣＤ基本資料，供中國大陸北京
      飛行電子商務股份有限公司下載」等語（見九十二年度偵
      字第九○七三號偵卷第十、十一頁）。
（２）被告丁○○又於檢察官偵訊時，供證：「（問：警訊所言
      是否實在？）實在，我是九十二年四、五月到譜訊有限公
      司工作的，而星紀科技有限公司是九十一年三、四月份開
      始工作的，而乙○○、王以文、丙○○、甲○○跟我都是
      同事關係」、「（問：職位？）我在公司負責統籌分配工
      作．．．公司的簡表是我製作的，製作完要給飛行網的戴
      惠娟核示，我要送件給他，他看完，會蓋章。我們是在第
      一銀行彰化分行開帳戶、存摺、大、小章是我在保管，用
      王洪連的名義開戶的。而附卷內的委託書是譜訊有限公司
      跟飛行網公司合約的工作，有音樂、圖書、產品簡介、歌
      詞等建置。而簽約是我代表跟飛行網公司簽約的，王洪連
      沒有到場過。王洪連後來沒有到公司上班工作，是己○○
      為飛行網公司與庚○○是父子關係。而ＡＤＳＬ是用王洪
      連的名義申請的。譜訊本身沒有網站，而網路上飛行網會
      給我們一個平台，由我們使用．．．而查扣機具，每員工
      可使用二部，而且有好幾部是壞掉的。我們的出貨是飛行
      網給我們的平台．．．丙○○是產品資料的建檔。甲○○
      的工作項目跟丙○○是相同工作的，他們有製作ＭＰ３軟
      體到北京．．．乙○○負責網頁設計，編列、視覺方面的
      設計。而飛行網每月會給我們八十萬元的工資、含公司的
      支出」、「ＭＰ３的資料會在北京，是飛行網跟北京的關
      係，而北京部分有時會要求我們傳送給北京，但北京是作
      何用途我們不知道」等語（見九十二年度偵字第九○七三
      號偵第二二六、二二七頁）、「ＭＰ３的部分我會下載歌
      曲，而一些網友可能也將我下載的ＭＰ３歌曲又下載去分
      享」等情（見九十二年度偵字第九○七三號偵卷第三三九
      頁）。
（二）被告乙○○部分：
（１）被告乙○○於九十二年十一月二十日、二十一日在司法警
      察訊問時，已有陳述：「（警方在譜訊公司搜索查扣之證
      物）是公司的，是丁○○在管理，不是我的」、「我在九
      十一年四月份開始到譜訊公司的舊公司（星紀科技有限公
      司）任職至今，每月薪資為新台幣三萬三千二百六十二元
      ，我的舊同事丁○○叫我到公司上班的」、「（譜訊有限
      公司有無將ＭＰ３音樂檔格式自動傳送到中國大陸？）譜
      訊有限公司有將ＭＰ３音樂檔格式自動傳送到中國大陸」
      、「（譜訊有限公司將ＭＰ３音樂檔格式自動傳送到中國
      大陸，是由何人傳送的？）是同事丙○○將ＭＰ３音樂檔
      格式自動傳送到中國大陸」、「（譜訊有限公司沒有在國
      外架設網站，是如何將ＭＰ３音樂檔格式自動傳送到中國
      大陸？）是利用飛行電子商務股份有限公司在中國大陸的
      網站傳送的」（見九○七三號偵卷第二八、二九頁）、「
      公司負責人是王洪連，實際負責人是丁○○，平時也是聽
      丁○○的命令指揮及交付工作任務的」（見九○七三號偵
      卷第三二頁）等語。
（２）被告乙○○於九十二年十一月二十一日在檢察官偵訊時，
      亦供證：「（警訊所言是否實在？）實在，我是九十一年
      四月開始工作，從星紀科技有限公司轉到譜訊公司，我是
      擔任網頁設計，是飛行網委託的設計，．．．，公司負責
      人是王洪連，而實際負責人是丁○○在管理．．．」等情
      （見九○七三號偵卷第二三○頁）。
（三）被告甲○○部分：
（１）被告甲○○於九十二年十一月二十一日在司法警察訊問時
      ，已有陳述：「（警方在譜訊公司搜索查扣之證物）是公
      司的，是丁○○在管理，不是我的」、「（我在譜訊公司
      任職）每月薪資為新台幣二萬三千元左右，我在九十二年
      三月份開始在譜訊公司任職至今」、「（在你公司查扣之
      原版ＣＤ作何用途？）用來製作成ＭＰ３音樂檔格式後再
      以網路傳送到中國大陸」、「（問：原版ＣＤ購於何處？
      是何人購買？ＭＰ３音樂檔格式是何人負責以網路傳送到
      中國大陸？）都是經理丁○○去台中買的，是我及王以文
      、乙○○、丙○○、丁○○等人把購回的原版ＣＤ製作成
      ＭＰ３音樂檔格式，電腦內的程式會主動將ＭＰ３音樂檔
      格式自動傳送到中國大陸」、「（為何要將ＭＰ３音樂檔
      格式自動傳送到中國大陸？是否供不特定加入會員下載？
      如何收費？）是公司要求的，是否供不特定加入會員下載
      及如何收費我不清楚」、「（警方提供編號１【飛行網軟
      體帳號及下載分享目錄電腦畫面】及編號２【下載分享目
      錄內容之ＭＰ３音樂檔目錄電腦畫面】是作何用途？）是
      供不特定人加入會員下載或分享ＭＰ３音樂使用」、「（
      加入會員是如何加入？費用如何計算？）這方面我不知道
      」等語（見九十二年度偵字第九○七三號偵卷第四一至四
      五頁）。
（２）被告甲○○於九十二年十一月二十一日在檢察官偵訊時，
      亦有供證：「（警訊所言是否實在？）實在」、「（何時
      任職？）九十二年三月開始工作，王洪連為負責人，但都
      是丁○○在負責的。我是擔任資料建檔，介紹宣傳工作，
      ．．．ＣＤ片是丁○○去購買的，．．．」等情（見同上
      偵卷第二二九頁）。
（四）被告丙○○部分：
（１）本案被告丙○○於九十二年十一月二十日在司法警察訊問
      時，已陳述：「（警方在譜訊公司搜索查扣之證物）是公
      司的，是丁○○在管理，不是我的」、「（我在譜訊公司
      任職）每月薪資為新台幣二萬多元，我在九十一年五月份
      開始在譜訊公司任職至今」、「（在你公司查扣之原版Ｃ
      Ｄ係作何用途？）用來製作成ＭＰ３音樂檔格式後再以網
      路傳送到中國大陸電腦內」、「（原版ＣＤ購於何處？何
      人購買的？ＭＰ３音樂檔格式是何人負責以網路傳送到中
      國大陸電腦內？）都是經理丁○○去台中買的，是我及王
      以文、乙○○、甲○○、丁○○等人把購買回來之原ＣＤ
      製作成ＭＰ３音樂檔格式，電腦內的程式會主動將ＭＰ３
      音樂檔格式自動傳送到中國大陸」、「（為何要將ＭＰ３
      音樂檔格式自動傳送到中國大陸？是否供不特定加入會員
      下載？如何收費？）是公司要求的，是否有供人加入會員
      下載及如何收費我不清楚」（見九○七三號偵卷第四八、
      四九頁）、「「（警方提供編號１【飛行網軟體帳號及下
      載分享目錄電腦畫面】及編號２【下載分享目錄內容之Ｍ
      Ｐ３音樂檔目錄電腦畫面】是作何用途？）是供不特定人
      加入會員下載或分享ＭＰ３音樂使用」、「（加入會員是
      如何加入？費用如何計算？）這方面我不知道」（見同上
      偵卷第五四頁）等語。
（２）被告丙○○於九十二年十一月二十一日在檢察官偵訊時，
      另又供證：「（警訊所言是否實在？）實在，我在譜訊公
      司擔任資料建檔等工作、資料管理。因為我們跟飛行網有
      合約，幫他們設立網頁資料，我是九十一年五月開始在星
      紀公司上班的。原先只是整理發票等工作而已，原先的Ｃ
      Ｄ轉作ＭＰ３部分，大陸北京可自行抓取，這是丁○○告
      訴我們說，這是飛行網要求的，所以要將ＣＤ片轉製作為
      ＭＰ３供大陸北京抓取。我進譜訊是我同學介紹的，他原
      來是星紀公司的員工，而星紀、譜訊都是丁○○在管理的
      ，而甲○○是線上購物的建立、乙○○是圖檔、網頁的美
      化。王以文是寄貨及維修電腦及雜務、會開車等。而ＣＤ
      片的原片是丁○○自己去購買的，然後才交給我們將ＣＤ
      轉換為ＭＰ３。這是丁○○交代我們轉換為ＭＰ３，他說
      要存在固定的資料夾，大陸北京會需要，我們ＦＴＰ會自
      己轉送，因大陸北京會自行來抓取」等情（見九○七三號
      偵卷第二二八頁）。
三、次查，本案被告丁○○等人之上開犯行，並有下列證據可資
    證明：
（一）如附表（即附件）編號１至２４號、１５８至２７６號所
      示之歌曲，分別係新力哥倫比亞公司、博德曼公司、科藝
      百代公司、華研公司、艾迴公司、伊世代公司等公司享有
      著作財產權之錄音著作，已據告訴代理人黃照怡等人以言
      詞或書狀陳明在卷，並有告訴代理人等提出之ＣＤ封面、
      發行資料及營利事業登記證（外放證物）可稽。一般而言
      ，國內ＣＤ之發行，均是獨家發行，唱片之發行人享有重
      製權及散布權，此係著作權人最主要之權利內容，故於Ｃ
      Ｄ之包裝上註明發行人者，即係著作財產權人之標示，而
      有著作權法第十三條第二項推定為著作財產權人之適用。
      且本案被告丁○○、甲○○、乙○○、丙○○於原審法院
      準備程序已表明對於上開清冊所列之歌曲係告訴人享有著
      作權之著作及其等有重製上開歌曲之行為均不爭執；至被
      告之選任辯護人陳稱附件所示歌曲中，有部分未經合法告
      訴等語，惟該歌曲及其歌詞，均係他人享有著作權之著作
      ，均受著作權存續期間之保護，而被告等人被訴之罪嫌，
      係九十五年七月一日修正施行前之著作權法第九十四條第
      一項之罪，依同法第一百條規定，並非告訴乃論之案件，
      選任辯護人爭執之事項，對被告等人侵害他人享有著作權
      之行為不生影響，併予敘明。
（二）證人王洪連於司法警察訊問時，已陳稱：「（問：譜訊科
      技有限公司地址、負責人、何時營業？）彰化市○○路一
      一一巷一四號二樓，負責人是我本人、是於九十二年五月
      份申請設立的，何時營業我不知道」、「該公司都是丁○○在負責處理的，我並不過問。因為該公司只是以我的名
      義申請為公司負責人，每月以新臺幣三千元代價雇用我為
      該公司負責人」、「我大約每月十日前至彰化市○○路向
      一名叫己○○之男子，年約六十五歲左右，給付我新臺幣
      三千元之薪資，作為以我名義為該公司（譜訊有限公司）
      負責人之報酬」、「譜訊有限公司所有之各項營業狀況，
      我完全不知道，均是丁○○負責在管理的」等語（見九十
      二年度偵字第九○七三號偵卷第二頁）。
（三）又本案自扣案電腦存檔列印之飛行網商品部九十年五、六
      、八至十月份向「飛行網公司」陳報工作進度之月報表，
      其上有記載：「彰化洗歌站的維護、ＭＰ３錄置、ＭＰ３
      備份、北京轉檔再ＦＴＰ」之情，並有每月約有七百餘首
      至二千餘首不等之ＭＰ３新增歌曲數量；「新月建置所費
      時間」記載有ＭＰ３音檔轉錄約五分、音檔上傳（台北）
      約二十分、音檔上傳（北京）約四十分，其上復有「ＩＰ
      」、「主機名稱」、「會員ＩＤ」、「歌曲分類」欄之表
      格，又有「編序」、「主機編號」、「會員ＩＤ」、「真
      實ＩＰ」、「歌曲區分」、「備註」、「ＮＯＲＭＡＬ
      ＩＰ／ＰＯＲＴ」、「ＤＯＷＮＬＯＡＤ  ＩＰ／ＰＯＲ
      Ｔ」欄位之表格（見原審卷宗第二宗第三二至四二頁）；
      且證人即被告丁○○於原審審理中證稱該月報表為真正，
      而其餘各月（含星紀、譜訊公司設立後）之轉檔重製ＭＰ
      ３數量與上開報表所載數量差不多，前開ＩＰ均係飛行網
      所提供，飛行網公司交代將建置音樂圖書館之資料平均分
      配到上開ＩＰ等語；由此足見被告丁○○擔任飛行網商品
      部經理，確實負責彰化洗歌站之維護、新片購買建檔、將
      ＣＤ歌曲轉檔為ＭＰ３格式、並作備份（台北、彰化各一
      份）及上傳台北及北京之Ｋｕｒｏ  ＦＴＰ站台、將Ｋｕ
      ｒｏ音樂圖書館資料庫與洗歌站整合；且飛行網彰化商品
      部所負責之工作內容與嗣後由己○○、庚○○、辛○○所
      成立星紀公司、譜訊公司之主要業務相同；再參以扣案之
      譜訊公司電話機上有標示被告飛行網台北總公司，彰化公
      司之電話及傳真號碼，且電腦設備、傳真機、螢幕等仍分
      別貼有保管單位為財務部、商品部、科技部，購買日期為
      八十八年十月三日、八十九年三月八日、同年月九日，並
      標有music. com. tw（該網址為被告飛行網公司所有）等
      之字條，足認星紀公司及譜訊公司應係承接「飛行網公司
      」商品部之業務，且被告等確實受僱於己○○等人，將上
      開ＣＤ轉檔重製為ＭＰ３格式，並利用扣案之電腦內之Ｆ
      ＴＰ軟體（ＦＴＰ  ＶＯＹＡＧＥＲ）上傳至飛行網在臺
      北之多台ＦＴＰ網站及與「飛行網公司」合作之北京大呂
      黃鍾公司讀取。
（四）另扣案之電腦，經原審法院於九十四年十一月十五日勘驗
      其中編號３、６、１４、１６號電腦（另編號１、１１、
      １２號電腦則因有主機異常、記憶體接觸不良等情形而無
      法開機勘驗）結果，其中均有上百個以上之ＭＰ３檔案，
      編號６電腦內有可轉檔重製ＭＰ３檔案功能之ＭＵＳＩＣ
      ＭＡＴＣＨ軟體及錄歌進度表，並配備有ＤＶＤ及燒錄機
      ，編號１４號電腦則有ＦＴＰ之傳檔程式，ＦＴＰ之站台
      內並有Ｋｕｒｏ及北京之站址等情，有原審法院勘驗筆錄
      在卷可稽（見原審卷宗第三宗第二二至二六頁）；被告丁○○並在上開期日供述：「（之前稱自己的電腦是可以連
      結Ｋｕｒｏ網站，而且其他被告電腦內ＭＰ３檔案你可以
      透過網路芳鄰抓取等語，是否如果你抓取後有放置於分享
      夾裡面，就可以傳送到Ｋｕｒｏ網站？）是的，如果我有
      把從其他被告電腦抓來的ＭＰ３檔案抓取放到我的分享夾
      ，就可以傳送到Ｋｕｒｏ網站，但是我實際上並沒有做這
      些動作，但是我的電腦具有與Ｋｕｒｏ網站連結並傳送Ｍ
      Ｐ３檔案的功用」等語（見原審卷三第二二頁）。復經本
      院前審囑請東海大學軟體工程與技術中心主任朱正忠鑑定
      結果，編號３、４、６、１１、１２、１４、１６號等電
      腦內，共計有二千三百四十二個ＭＰ３歌曲檔案，編號１
      、３、４、６、８、９、１１、１６號等八台電腦之主機
      則裝有ＦＴＰ之傳檔程式（見卷附之電腦音樂檔案鑑定文
      件，又此八台電腦均因作業系統無法開啟，無法判定之前
      之使用情形）；再由前揭扣案編號４（被告丁○○使用）
      之電腦畫面顯示其藉ＦＴＰ傳檔程式可以將轉檔之ＭＰ３
      格式錄音檔案傳送至北京之十七個ＦＴＰ站台；編號６（
      被告甲○○使用）之電腦畫面顯示其藉ＦＴＰ傳檔程式傳
      送ＭＰ３格式錄音檔案給ＩＰ位址為192.168.1.19及203.
      73.25.68之兩台ＦＴＰ站台；編號１４（被告乙○○使用
      ）之電腦畫面顯示可藉ＦＴＰ傳檔程式傳送檔之ＭＰ３格
      式錄音檔案至Ｋｕｒｏ（ＩＰ位址為203.73.94.131）及
      ｉｃｏｎ、北京等ＦＴＰ站台，此有該電腦畫面在偵卷可
      參，益徵被告等人在警、偵訊所為不利於己之陳述均非虛
      言。本案被告丁○○於原審準備程序已供陳：其與本案其
      他被告均非Ｋｕｒｏ的會員等語（見原審卷一第二八○頁
      ），另依據被告丙○○、甲○○之上開警訊陳述，亦堪認
      定其等並非Ｋｕｒｏ的會員，在此情形，如何會有其等所
      辯稱之：被告丁○○、丙○○、甲○○等人電腦中裝設Ｋ
      ｕｒｏ之目的，並非供其他會員傳輸下載ＭＰ３檔案，而
      係以一般會員身分，為個人娛樂消遣之目的，而使用Ｋｕ
      ｒｏ之功能與其他會員分享之情？又本案被告丁○○在原
      審法院既有供述：「（之前稱自己的電腦是可以連結Ｋｕ
      ｒｏ網站，而且其他被告電腦內ＭＰ３檔案你可以透過網
      路芳鄰抓取等語，是否如果你抓取後有放置於分享夾裡面
      ，就可以傳送到Ｋｕｒｏ網站？）是的，如果我有把從其
      他被告電腦抓來的ＭＰ３檔案抓取放到我的分享夾，就可
      以傳送到Ｋｕｒｏ網站．．．」等語，則上開電腦經鑑定
      結果，僅有三百二十九個ＭＰ３檔案存放在Ｋｕｒｏ分享
      夾內之事實，亦尚不能據為有利本案被告等人之認定。再
      者，本案經警查扣之電腦經鑑定結果，雖只有七部電腦有
      ＦＴＰ軟體，惟被告等人如何使用ＦＴＰ軟體將轉檔之Ｍ
      Ｐ３格式錄音檔案傳送至飛行網在臺北及北京之多台ＦＴ
      Ｐ網站，己有前開證據可資證明，且上揭電腦係九十二年
      十一月二十日上午十時二十分許經警查扣，迄九十六年八
      月三十一日東海大學軟體工程與技術中心主任朱正忠完成
      鑑定止，已歷時四年餘，因壞軌而無法開啟作業系統，致
      無法判定之前使用情形，有上開電腦音樂檔案鑑定文件在
      卷可稽，此部分亦難採為有利於被告之認定。
四、被告丁○○、甲○○、乙○○、丙○○如何共同擅自以重製
    及非法公開傳輸之方法（自九十二年七月十一日零時起）侵
    害他人之著作財產權為常業，詳見下述：
（一）「飛行網公司」利用設立Ｋｕｒｏ網站，向註冊為會員之
      客戶收取每月九十九元或六個月五百元之費用，使會員透
      過執行Ｋｕｒｏ客戶端軟體，連結上飛行網網站所管理之
      網頁伺服器及驗證伺服器主機，驗證主機查驗會員身分及
      有無繳費，通過驗證後登入轉址（負載平衡）主機，轉址
      主機則指派一台檔名索引伺服器與會員連線（檔名索引伺
      服器又稱「檔名資料暫存主機」），而此時Ｋｕｒｏ客戶
      端軟體即將會員電腦內之ＭＰ３格式之錄音檔案自動設定
      為分享資料夾（預設值為Ｃ磁碟機，標題為「Ｋｕｒｏ」
      資料夾之「ＭＹ  ＭＵＳＩＣ」子資料夾），並將其內所
      有檔案之演唱者名稱、歌曲名稱、專輯名稱、存放路徑、
      傳輸埠號（即ｐｏｒｔ  ｎｕｍｂｅｒ）、檔案大小及經
      由中華電信提供之ＡＤＳＬ寬頻線路所配賦之網路節點Ｉ
      Ｐ位址、連線速度等資訊自動上傳至飛行網之檔名索引伺
      服器予以紀錄，以建立集中檔名管理之資料庫，供所有連
      線之其他會員以輸入演唱者名稱、歌曲名稱及專輯等關鍵
      詞句之方式，快速自前述資料庫中搜尋ＭＰ３音樂檔案，
      此時分享夾內之檔案即處於得供其他會員下載之狀態。換
      言之，當每名會員電腦連上飛行網網站後，飛行網藉由Ｋ
      ｕｒｏ軟體即知正處於連線狀態之所有飛行網會員個人電
      腦中特定磁碟機資料夾內已儲存可供傳輸、下載之ＭＰ３
      格式音樂檔案，以及錄音檔案之存取路徑及特定ＩＰ位址
      ；經會員輸入歌名、歌手名等關鍵字搜尋，飛行網所管理
      之前述「檔名索引伺服器」即提供可分享此一檔案之各已
      連線會員電腦中之ＭＰ３格式音樂檔案名稱、會員暱稱、
      檔案大小、連線速度之資訊畫面予會員，會員即得點選特
      定會員，下達下載歌曲之指令（通常一般使用者會傾向選
      擇能提供較大傳輸速率頻寬之Ｔ３、Ｔ１等），檔名索引
      伺服器即建立欲下載之會員與被請求下載之該特定會員之
      網路節點ＩＰ之ＴＣＰ／ＩＰ連線（此即為「點對點連結
      即Ｐｅｅｒ  ｔｏ  ｐｅｅｒ檔案分享技術」），由會員
      間完成下載之行為；飛行網之軟體（含伺服器端及客戶端
      ）及各伺服器主機乃構成一個整體之服務，會員須付費始
      可使用其服務，否則即無從利用該服務等情，業據臺灣臺
      北地方法院於九十二年度訴字第二一四六號、臺灣高等法
      院九十四年度矚上訴字第五號己○○、庚○○、辛○○等
      違反著作權法案件調查明確，有上開案判決各一件在卷可
      稽，並為被告等所不否認；堪信本案己○○、庚○○、辛○○經營之Ｋｕｒｏ網站設有身分驗證主機，以先確認用
      戶是否註冊並繳費，如未通過驗證，即無法使用系統功能
      。
（二）又證人即先後於九十二年八月間及九十三年六月間受ＩＦ
      ＰＩ委託對Ｋｕｒｏ網站之營運架構作觀察與研究之國立
      交通大學資訊科學系教授林盈達，於九十四年六月二十一
      日臺灣臺北地方法院九十二年度訴字第二一四六號案件審
      理時證稱：其在上述時間以ＳＮＩＦＦＥＲ  ＰＲＯ封包
      監聽軟體觀測，發現會員搜尋及下載時，用戶端必須保持
      與檔名索引伺服器連線才能搜尋，也必須保持與其他用戶
      端之連線才能下載，如果連線中斷，就不能搜尋、下載；
      又下載過程中，如用戶端登出系統即無法下載；其最近一
      個月又有對Ｋｕｒｏ之運作情形作觀察，現在的情形系統
      運作上有些許的更動，在登入後，可以看到２０３開頭的
      機器是檔名索引伺服器，另外會看到其他６１、２１８、
      ２２０開頭的主機是其他的用戶端；其觀察搜尋時是向哪
      些主機搜尋，發現搜尋是向檔名索引伺服器搜尋，結果也
      是由它回報，而不是向其他用戶端主機，為了確認此事，
      其將其他的用戶端主機阻擋，並不會影響搜尋的過程及結
      果，如果阻擋檔名索引伺服器，其觀察之結果發現必須重
      新登入驗證，連線狀況不穩定（畫面空白或連線失敗），
      經過這樣的重新登入之後，才能開始對其他用戶端主機進
      行搜尋，這樣的搜尋過程變慢，搜尋的結果也會不一樣，
      事實上，使用者並不會去阻擋檔名索引伺服器主機，正常
      狀況下，所有的查詢都是向檔名索引伺服器主機，只有在
      刻意去阻擋時，才會向其他的用戶端查詢等語，有筆錄在
      卷可稽（見原審卷宗第三宗第四二至六○頁），可知在正
      常運作之情形下，Ｋｕｒｏ會員均係透過「飛行網公司」
      電腦建置之檔名索引伺服器搜尋欲下載之ＭＰ３檔案。
（三）按依九十二年七月九日修正公布之著作權法條第三條第一
      項第五款，將重製之定義為：「指以印刷、複印、錄音、
      錄影、攝影、筆錄或其他方法直接、間接、永久或暫時之
      重複製作。於劇本、音樂著作或其他類似著作演出或播送
      時予以錄音或錄影；或依建築設計圖或建築模型建造建築
      物者，亦屬之」。解釋上，透過資訊通信網傳送或被搜尋
      的數位著作物等情報再轉換為數位型態，並儲存在電子紀
      錄媒體（磁片及磁碟機）等行為，此種行為於新舊法關於
      重製之定義，皆屬於重製。網路使用者從唱片或ＣＤ抽取
      音源後，以ＭＰ３型式的檔案儲存在媒體，或將網路上搜
      尋的ＭＰ３檔案下載並儲存在自己電腦之磁碟機裡面的行
      為，或將依此儲存的ＭＰ３檔案再儲存在ＣＤ上，皆屬把
      音源固定在有形物上，亦係將以電子形式儲存之著作，使
      其內容再現於於另一不同之儲存媒介，符合重製「錄音著
      作」之定義。又按供個人或家庭為非營利之目的，在合理
      範圍內，得利用圖書館及非供公眾使用之機器重製已公開
      發表之著作；著作之合理使用，不構成著作財產權之侵害
      。著作之利用是否合於第四十四條至第六十三條規定或其
      他合理使用之情形，應審酌一切情狀，尤應注意下列事項
      ，以為判斷之基準：一、利用之目的及性質，包括係為商
      業目的或非營利教育目的。二、著作之性質。三、所利用
      之質量及其在整個著作所占之比例。四、利用結果對著作
      潛在市場與現在價值之影響；此於著作權法第五十一條及
      同法第六十五條第一項、第二項定有明文。本案被告丁○○、甲○○、乙○○、丙○○所為，提供各該繳費註冊為
      會員之客戶使用Ｋｕｒｏ軟體下載ＭＰ３檔案，核其下載
      之目的係供會員個人娛樂，可因此節省其應支出之購買正
      版ＣＤ費用，顯然並非為了非營利之教育目的，而係具有
      商業性之娛樂目的，且整首歌曲下載結果，將會減少告訴
      人光碟之銷售量，影響著作權人之創作意願及其對數位音
      樂市場之拓展，依照上開規定，被告等人所為，難認係著
      作之合理使用，應係基於營利目的，擅自重製而侵害他人
      著作財產權之行為。被告等之選任辯護人辯稱被告等轉檔
      並不是為了營利，而是業務工作上的需要，譜訊公司的工
      作就是對飛行網來建置音樂圖書館、線上物流，係在合理
      使用範圍云云，為卸責之詞，不可採信。既有營利意圖，
      其重製份數有無超過五份，侵害總額按查獲時獲得合法著
      作重製物市價有無超過三萬元，即無再予審認之必要。
（四）又按所謂之共同正犯者，指二人以上，以共同犯罪之意思
      ，而共同實施犯罪之行為。故共同實施犯罪行為之人，在
      合同意思之範圍內，不論係同時實施犯罪行為，或各自分
      擔犯罪行為之一部，均係相互利用他人之行為，以達其犯
      罪之目的，即應對於全部所發生之結果，共同負其刑責。
      亦即共同正犯間，非僅就其自己實施之行為負其責任，並
      在犯意聯絡之範圍內，對於他共同正犯所實施之行為，自
      應共同負責。本案被告丁○○、甲○○、乙○○、丙○○
      等人受僱於己○○、庚○○、辛○○等人，各自分工將上
      開ＣＤ轉檔重製為ＭＰ３格式，又將歌詞輸入電腦，並利
      用扣案之電腦內之ＦＴＰ軟體（ＦＴＰ  ＶＯＹＡＧＥＲ
      ）上傳至飛行網在臺北及北京之多台ＦＴＰ網站以供讀取
      ，已詳見前述，被告丁○○、甲○○、乙○○、丙○○等
      與己○○等人間，就上開重製行為及非法公開傳輸行為（
      自九十二年七月十一日零時起），顯有犯意聯絡及行為分
      擔；且其等均按月支領薪水，又長時間反覆以重製方法侵
      害他人之著作權，足見被告等人確有以此方式充為經濟來
      源之一，並以之為生活事業一部分之意，顯均係以此犯罪
      為業，且恃此維生。
五、綜上可知，被告丁○○、甲○○、乙○○、丙○○事後翻異
    前詞，所為上開辯解，均為卸責之詞，不可採信。此外復有
    如事實欄所示之物品扣案可證，本件事證明確，被告等人犯
    行堪予認定。
、論罪部分
一、法律變更之比較適用：
（一）被告等行為後，九十四年二月二日修正公布之刑法，於九
      十五年七月一日施行（下稱新刑法，修正前刑法下稱舊刑
      法）。而按行為後法律有變更者，適用行為時之法律，但
      行為後之法律有利於行為人者，適用最有利於行為人之法
      律，現行刑法第二條第一項定有明文。此條規定係規範行
      為後法律變更所生新舊法律比較適用之準據法，本身尚無
      新舊法比較之問題，於新法施行後，應一律適用新法第二
      條第一項之規定，為「從舊從輕」之比較，說明如下：
（１）此次刑法第十一條之規定，有所修正，惟分別適用新、舊
      法結果，對被告之法律效果並無不同，自無適用刑法第二
      條第一項前段規定之餘地，應依現行刑法規定論處。
（２）刑法第二十八條共同正犯規定，亦有修正，分別適用新、
      舊法比較結果，刑法第二十八條原規定「二人以上共同『
      實施』犯罪之行為者，皆為共同正犯」，新法修正為「二
      人以上共同『實行』犯罪之行為者，皆為共同正犯」，即
      舊法之「實施」已修正為「實行」。原「實施」之概念，
      包含陰謀、預備、著手及實行等階段之行為，修正後僅共
      同實行犯罪行為始成立共同正犯。是新法共同正犯之範圍
      已有限縮，排除陰謀犯、預備犯之共同正犯。新舊法就共
      同正犯之範圍既因此而有變動，自屬犯罪後法律有變更，
      而修正後之規定並非對被告較有利，應適用被告行為時之
      規定。
（３）又修正前刑法第五十五條牽連犯之規定業經廢除。本案被
      告等人所犯下列二罪，其間具有方法、結果之牽連關係，
      如適用修正前刑法第五十五條牽連犯之規定，應從一重論
      處，如不適用修正前刑法第五十五條牽連犯之規定，則應
      分論併罰，則此部分修正後之法律既非對被告等較有利，
      自仍應適用被告行為時之上開牽連犯規定。
（二）被告等行為時之著作權法係於九十二年七月九日修正公布
      ；被告等行為後，著作權法迭經修正，茲就本案被告等關
      於擅自以重製方法侵害他人著作權犯罪事實部分，比較各
      次修正著作權法之適用情形如下：
（１）九十二年七月九日修正公布之著作權法：
    原條文第九十一條第一項構成要件為「意圖營利而以重製
      之方法侵害他人之著作財產權者，處五年以下有期徒刑、
      拘役，或併科新臺幣二十萬元以上二百萬元以下罰金」，
      第二項構成要件為「非意圖營利而以重製之方法侵害他人
      之著作財產權，重製份數超過五份，或其侵害總額按查獲
      時獲得合法著作重製物市價計算，超過新臺幣三萬元者，
      處三年以下有期徒刑、拘役，或科或併科新臺幣七十五萬
      元以下罰金」。
    同法第九十四條第一項規定以犯該罪為常業者，法定刑部
      分為「處一年以上七年以下有期徒刑，得併科新臺幣三十
      萬元以上三百萬元以下罰金」，同法第九十八條復增定「
      犯第九十一條至第九十六條之一之罪，供犯罪所用或因犯
      罪所得之物，得沒收之。但犯第九十一條第三項及第九十
      一條之一第三項之罪者，其得沒收之物，不以屬於犯人者
      為限」。
（２）九十三年九月一日修正公布之著作權法：
    此次修正，將前述九十二年七月九日修正公布之著作權法
      第九十一條第一項改列為第九十一條第二項，構成要件則
      修正為「意圖銷售而擅自以重製之方法侵害他人之著作財
      產權」；另第九十一條第一項構成要件修正為「擅自以重
      製之方法侵害他人之著作財產權，處三年以下有期徒刑、
      拘役，或科或併科新臺幣七十五萬元以下罰金」。
    同法第九十四條第一項、第九十八條等規定未經修正。
（３）九十五年五月三十日修正公布之著作權法：其中第九十一
      條第一項未修正，同法第九十四條常業犯之規定則修正刪
      除。
（４）不論九十二年七月九日修正公布、或九十三年九月一日修
      正公布之著作權法第一百條，均明文規定犯同法第九十四
      條之罪者不在告訴乃論之列。至九十五年五月三十日修正
      公布著作權法第一百條則修正為「本章之罪，須告訴乃論
      。但犯第九十一條第三項及第九十一條之一第三項之罪，
      不在此限」。
（５）經綜合著作權法修法前後全部規定比較上開修正等規定，
      被告等行為後，常業犯之規定業已刪除，本件被告等參與
      本案犯行，若依新法各別論以一罪而予數罪併罰之結果，
      其刑度顯較適用修正前常業犯之罪刑為重，經比較結果，
      被告等行為後之中間時法及裁判時法並無較有利於被告等
      人之情形，則依據刑法第二條第一項之規定，自仍應適用
      被告等人行為時之九十二年七月九日修正公布之著作權法
      第九十四條第一項以犯第九十一條第一項之罪為常業罪論
      處。
（三）又九十二年七月九日修正公布之增訂公開傳輸侵害著作財
      產權之犯行，而於同年月十一日生效之該法第九十二條第
      一項原規定「意圖營利而以公開傳輸之方法侵害他人著作
      財產權者，處三年以下有期徒刑、拘役，或併科新臺幣七
      十五萬元以下罰金」，嗣該條之罪於九十三年九月一日修
      正公布時，應改依同法第九十二條之規定「擅自以公開傳
      輸之方法侵害他人之著作財產權者，處三年以下有期徒刑
      、拘役、或科或併科新臺幣七十五萬元以下罰金」論處，
      本案被告等人以常業之犯行，犯有第九十二條第一項之罪
      ，經比較新舊法，修正後之規定並非較有利於被告等人，
      是被告等人於九十二年七月十一日起至九十二年十一月二
      十日止有以公開傳輸之方法侵害他人著作財產權之犯行（
      此部分起訴事實已有述及，已在起訴範圍，雖檢察官漏引
      起訴法條，本院仍應審判），依刑法第二條第一項前段之
      規定，自應適用被告等人行為時即九十二年七月九日修正
      公布之著作權法第九十四條第一項以犯第九十二條第二項
      之罪為常業罪之規定論處。
二、按刑法上所謂「常業」，係指反覆以同種類行為為目的之社
    會活動之職業性犯罪而言，亦即恃犯罪所得維生，至於犯罪
    時間長短、所得多寡，及是否恃此犯罪為唯一之謀生職業，
    均非所問，縱令兼有其他職業，仍無礙於該常業犯罪之成立
    。本件被告等分別於上揭時間陸續從事本案犯罪行為，其等
    均以此犯罪為業，且恃此維生，詳如前述。茲對被告等之論
    罪說明如下：
（一）被告丁○○、甲○○、乙○○、丙○○所為，均係犯九十
      二年七月九日修正公布之著作權法第九十四條第一項以犯
      第九十一條第一項（即意圖營利而以重製之方法侵害他人
      之著作財產權）及犯第九十二條第一項（即意圖營利而以
      公開傳輸之方法侵害他人著作財產權，又此部分係自九十
      二年七月十一日零時起）之罪為常業罪。其中，被告丁○○自九十年五月間起至九十一年二月間止受僱擔任彰化飛
      行網商品部經理時所為常業重製犯行，雖未據起訴，惟與
      起訴成罪部分有實質上一罪關係，為起訴效力所及，本院
      自得併予審究。又被告丁○○、甲○○、乙○○、丙○○
      等人所犯上開二罪，均各為常業犯罪，性質上均各屬多數
      行為之集合犯，法律上各擬制為一罪，學理上稱之為實質
      上一罪，其反覆從事之多數行為，雖同時侵害數法益，仍
      無從論以想像競合犯，各僅以一常業犯論處。再者，其等
      所犯上開二罪有修正前刑法第五十五條牽連犯之裁判上一
      罪關係，應從情節較重之著作權法第九十四條第一項以犯
      第九十一條第一項為常業罪處斷。
（二）本案被告丁○○自上開受僱時間起，除與己○○、庚○○
      、辛○○等人就上開犯行之實施有犯意聯絡及行為分擔之
      外，並自被告甲○○、乙○○、丙○○等人陸續自上開時
      間受僱起，再陸續與被告甲○○、乙○○、丙○○等人就
      上開犯行之實施有犯意聯絡及行為分擔；而被告甲○○（
      係最後受僱）自上開受僱時間起，就其所犯與己○○、庚○○、辛○○、被告丁○○、乙○○、丙○○有犯意聯絡
      及行為分擔；另被告乙○○自上開受僱時間起，就其所犯
      與己○○、庚○○、辛○○、被告丁○○有犯意聯絡及行
      為分擔，並自被告丙○○、甲○○等人陸續自上開時間受
      僱起，再陸續與被告丙○○、甲○○有犯意聯絡及行為分
      擔；而被告丙○○則自其受僱時起，就其所犯與己○○、
      庚○○、辛○○、被告丁○○、乙○○有犯意聯絡及行擔
      ，並自被告甲○○受僱時間起，再與被告甲○○有犯意聯
      絡及行為分擔；其等均應論以共同正犯。
（三）至如事實欄所示之扣案物品，均屬譜訊公司所有之物，並
      非屬被告等個人所有之物，此據被告丁○○、甲○○、乙○○、丙○○陳明在卷，且非屬違禁物，核與沒收之要件
      不符，自無從為沒收之諭知。
肆、不另為無罪判決部分
一、本案經本院前審囑請東海大學軟體工程與技術中心主任朱正
    忠鑑定編號一至十六電腦結果，除編號十三號電腦可以直接
    啟動作業系統方式進行鑑定外，其餘電腦均發生系統遭損毀
    或以密碼鎖定等無法直接啟動之情形，而改採以拆除硬碟，
    掛載至特別準備之鑑定主機之方式，以鑑定其原有之系統（
    含ＦＴＰ軟體）與硬碟內之檔案內容，其中編號一、二、五
    、八、九、十、十三號電腦內，因部分硬碟毀損，無論於Ｋ
    ｕｒｏ分享夾內，或非Ｋｕｒｏ分享夾內，已查無任何ＭＰ
    ３歌曲檔案；此外，附表所示歌曲有被重製為ＭＰ３檔案並
    存放於扣案電腦分享夾內者，僅有其中之編號１至２４號（
    均存放於扣案電腦３號之Ｋｕｒｏ分享夾內，另重覆存放於
    ６、１１、１６號電腦非Ｋｕｒｏ分享夾內）、１５８至２
    ７６號（編號１５８至１７７均存放於扣案電腦３、１２號
    之Ｋｕｒｏ分享夾內，另重覆存放於６、１６號電腦非Ｋｕ
    ｒｏ分享夾內；編號１７８至１８７均存放於扣案電腦３號
    之Ｋｕｒｏ分享夾內，另重覆存放於１４號電腦非Ｋｕｒｏ
    分享夾內；編號１８８至２３１均存放於扣案電腦３、１２
    號之Ｋｕｒｏ分享夾內，另重覆存放於６、１６號電腦非Ｋ
    ｕｒｏ分享夾內；編號２３２至２７６均存放於扣案電腦３
    號之Ｋｕｒｏ分享夾內，另重覆存放於６、１１、１６號電
    腦非Ｋｕｒｏ分享夾內）；此情有上開鑑定報告在卷可稽。
    則附表其餘未被存放在扣案電腦之Ｋｕｒｏ分享夾內之歌曲
    （含附表編號６２９至６３９等被燒錄入光碟片之歌曲），
    顯未被利用以Ｋｕｒｏ軟體公開傳輸以供會員重製，茲因原
    審檢察官認此部分與被告上開經論罪科刑部分，係屬實質上
    一罪，爰不就此部分另為被告等人無罪之判決。
二、如附件所示之ＣＤ唱片包裝封面，係告訴人等為輔助行銷各
    該錄音著作，委由攝影及美工專才設計拍攝繪製，專為美化
    行銷各該錄音著作而創作，屬具有原創性之攝影及美術著作
    ，告訴人等自享有著作權，被告等固有未獲告訴人等授權重
    製系爭攝影及美術著作，擅自將如附件所示之ＣＤ唱片封面
    數位化而重製之行為，惟因被告及飛行網公司確有從事販賣
    告訴人等發行之正版錄音著作業務，並在飛行網公司網頁上
    刊載告訴人等發行錄音著作之包裝封面，此為告訴代理人所
    不爭執，則被告等將如附件所示之ＣＤ唱片封面數位化而重
    製之行為，目的應係宣傳廣告各該正版錄音著作，並使消費
    者易於上網了解各該錄音著作之演唱人及收錄歌曲內容，被
    告等所為固存有獲取經濟收益之商業動機，然其目的既在推
    銷告訴人等發行之產品，並提供有意購買錄音著作之消費者
    一個便利得悉產品內容之管道，且觀諸該「包裝封面」，除
    為美化商品之外包裝外，由其包裝正面多為歌手之人像照片
    及專輯名稱，背面則均記載所收錄之歌曲名稱，足認該「包
    裝封面」亦係提供經銷商、消費者易於了解各該錄音著作之
    演唱人、專輯名稱、收錄歌曲等資訊之銷售「輔助」工具，
    與一般專用以販賣取得對價之書籍、海報、歌手照片等，性
    質顯有不同。雖告訴人等發行錄音著作之包裝封面遭被告等
    重製於網頁上之質量比例固然不少，但因告訴人等均為發行
    錄音著作之唱片公司，其等重製販賣換取對價者顯係「錄音
    著作」本身，而非錄音著作之「包裝封面」，則被告等將附
    件所示錄音著作之「包裝封面」影像重製在網頁上，對於該
    等「包裝封面」本身，尚不生銷售上之損害。從而本院認被
    告等此部分行為，具合理使用之正當性，尚難遽指被告等侵
    害他人之著作財產權，因原審法院檢察官認被告等所犯「連
    續將音樂唱片內之文字及圖片予以數位化，並將唱片內之歌
    曲轉換為ＭＰ３檔案」等行為，有裁判上不可分關係，此部
    分亦不另為無罪之諭知，附此敘明。
三、又本案公訴人於起訴書雖有指訴被告等所非法重製及非法公
    開傳輸之資料，亦有包括歌詞之音樂著作。惟經本院本案傳
    喚告訴代理人朱晉輝，其已到庭陳稱此部分並非受任提出告
    訴範圍。而就本案被告等辯稱僅將歌詞以打字方式輸入光碟
    及電腦以供音樂圖書館資料之建置（以利閱讀及保存），並
    未利用電腦內之ＦＴＰ軟體（ＦＴＰ  ＶＯＹＡＧＥＲ）上
    傳至飛行網在臺北、北京之多台ＦＴＰ網站及與「飛行網公
    司」合作之中國北京「大呂黃鍾電子商務有限公司」讀取，
    以供會員利用飛行網公司經營之Ｋｕｒｏ網站交換ＭＰ３檔
    案部分，以及關於各該歌詞之音樂著作財產權部分，公訴人
    於偵、審中均未為必要之舉證以證明被告等有此部分犯行，
    自無從僅憑推測即認定被告等確有此部分犯行。茲因原審檢
    察官認此部分與被告上開經論罪科刑部分，係屬實質上一罪
    ，爰亦不就此部分另為被告等人無罪之判決。
伍、原審以被告丁○○、甲○○、乙○○、丙○○上開共同擅自
    以重製之方法侵害他人之著作財產權為常業之犯行，其罪證
    明確，乃予以論罪科刑，固非無見。惟：
一、原審判決仍有下列違誤之處，即：
（一）本案原審共同被告王以文被訴犯有著作權法第九十四條第
      一項擅自以重製之方法侵害他人之著作財產權為常業罪，
      其罪嫌不能證明，業經本院前審為無罪判決確定，原審判
      決卻認被告丁○○、甲○○、乙○○、丙○○等人與王以
      文之間有犯意聯絡與行為分擔，此部分事實之認定自有未
      洽。
（二）被告丁○○、甲○○、乙○○、丙○○等人將如附表所示
      之ＣＤ唱片封面數位化而重製之行為，具合理使用之正當
      性，難認被告等此部分行為係侵害他人之著作財產權，已
      詳見前述，原審判決卻認被告等人此部分行為，亦犯有著
      作權法第九十四條第一項擅自以重製之方法侵害他人之著
      作財產權為常業罪，此部分亦有未合。
（三）又本案附表所示歌曲有被重製為ＭＰ３檔案並存放於扣案
      電腦Ｋｕｒｏ分享夾內者，僅有其中之編號１至２４號、
      １５８至２７６號，至於附表其餘之歌曲則未被存放在扣
      案電腦之Ｋｕｒｏ分享夾內，此部分事實認定之理由已如
      上述。則除上開有被存放於扣案電腦Ｋｕｒｏ分享夾內之
      歌曲外，其餘之歌曲顯未被利用以Ｋｕｒｏ軟體公開傳輸
      以供會員重製，原判決認定被告等人就此未被存放在扣案
      電腦Ｋｕｒｏ分享夾內之歌曲，亦有犯罪，此部分亦有不
      當。再者，原判決未認定被告等人亦有非法公開傳輸之犯
      情，亦有未合。
（四）再者，本案被告等人犯罪時間在九十六年四月二十四日以
      前，所犯依據「中華民國九十六年罪犯減刑條例」第二條
      第一項第三款之規定，應減其等之宣告刑各二分之一，原
      審判決亦有未及適用「中華民國九十六年罪犯減刑條例」
      之不當。
二、本案被告等以上開情詞上訴否認犯罪，其等之上訴固無理由
    ，惟原審判決既有上開可議之處，即屬無可維持，自應由本
    院將被告丁○○共同擅自以重製之方法侵害他人之著作財產
    權為常業部分，及關於被告甲○○、乙○○、丙○○部分，
    均予以撤銷改判。爰審酌被告丁○○、甲○○、乙○○、丙○○之素行、犯罪之動機、目的、參與分工之程度，又枉顧
    前開音樂著作均係他人辛苦之智慧結晶，仍以擅自重製之方
    式侵害他人之著作權，無視政府大力宣導尊重他人智慧財產
    權之法令，其等犯罪手段均屬平和，除被告丁○○實際負責
    星紀、譜訊公司業務外，被告甲○○、乙○○、丙○○均僅
    係領有薪資、依被告丁○○指示而為本案犯行之員工，獲利
    非多，及其等犯罪後之已與全部之告訴人達成和解，有和解
    陳報狀在卷可稽（見本院前審卷一第一一五至一一八頁）等
    一切情狀，分別量處如主文第二、三項所示之宣告刑，再均
    依「中華民國九十六年罪犯減刑條例」第二條第一項第三款
    之規定，減其刑期各二分之一。
三、被告丁○○、甲○○、乙○○、丙○○等前均未曾因故意犯
    罪受有期徒刑以上刑之宣告，此有臺灣彰化地方法院前科資
    料查註紀錄表及本院被告等人之全國前案紀錄表附卷可證，
    被告等人在犯後雖仍否認犯行，惟已與全部之告訴人達成和
    解，有和解陳報狀在卷可稽（見本院前審卷一第一一五至一
    一八頁），經過此次偵、審程序及刑罰之宣告後，當知警惕
    ，諒無再犯之虞，本院因認其等所受宣告之刑，均以暫不執
    行為適當，爰均依法宣告緩刑各如主文第二、三項所示，以
    勵自新。
陸、據上論斷，應依刑事訴訟法第三百六十九條第一項前段、第
    三百六十四條、第二百九十九條第一項前段，九十二年七月
    九日修正公布之著作權法第九十一條第一項、九十二條第一
    項、第九十四條第一項，刑法第二條第一項前段、第十一條
    前段、修正前刑法第二十八條、第五十五條、刑法第七十四
    條第一項第一款，「中華民國九十六年罪犯減刑條例」第二
    條第一項第三款，第七條，判決如主文。
本案經檢察官戊○○到庭執行職務。
中    華    民    國    98    年    3     月     4    日
            刑事第三庭    審判長法  官  王  增  瑜
                                法  官  梁  堯  銘
                                法  官  廖  柏  基
以上正本證明與原本無異。
如不服本判決應於收受送達後十日內向本院提出上訴書狀，其未
敘述上訴之理由者，並得於提起上訴後十日內向本院補提理由書
（均須按他造當事人之人數附繕本）「切勿逕送上級法院」。
                                書記官  曾  煜  智
中    華    民    國    98    年    3     月     4    日


司法院資訊處製作；財團法人民間司法改革基金會備份。
